【裁判字號】    97,聲,446
【裁判日期】    971212
【裁判案由】    訴訟救助
【裁判全文】
臺灣高等法院民事裁定                   97年度聲字第446號
聲  請  人  甲○○
上列聲請人因與相對人三重汽車客運股份有限公司間侵權行為損
害賠償事件，對於中華民國97年1月16日台灣板橋地方法院96年
度訴字第638號判決，提起上訴，聲請訴訟救助，本院裁定如下
：
    主  文
聲請駁回。
聲請訴訟費用由聲請人負擔。
    理  由
一、按當事人因無資力支出訴訟費用而聲請訴訟救助者，關於無
    資力支出訴訟費用之事由，應提出可使法院信其主張為真實
    並能即時調查之證據，以釋明之，此觀民事訴訟法第109條
    第2項、第284條之規定自明。所謂無資力係指窘於生活，且
    缺乏經濟信用者而言。查聲請人在原審曾經繳納裁判費，而
    於訴訟進行中並未釋明其經濟狀況於繳納裁判費後確有重大
    之變遷，及其現在缺乏經濟信用致無法籌措款項以支付第二
    審裁判費，其聲請訴訟救助即無從准許。
二、又職業災害勞工保護法第32條第1項前段固規定「因職業災
    害所提民事訴訟，法院應依職業災害勞工聲請，以裁定准予
    訴訟救助。」，惟查：
（一）聲請人於原審原依勞動基準法第31條之規定起訴請求相對
      人應給付聲請人職災期間之工資、醫療自付額及職災醫療
      期間強迫勞動慰撫金新台幣（下同）40萬元及法定遲延利
      息（見原審卷頁4），嗣於原審審理中擴張請求相對人應
      給付949,293元及法定遲延利息（見原審卷頁106），並另
      追加請求確認兩造間僱傭關係存在（見原審卷頁57）及相
      對人應自96年4月14日起至復職日止按月給付薪資50,596
      元（見原審卷頁267）。經原審判決相對人應給付聲請人
      359,142元及法定遲延利息，而駁回聲請人其餘之訴，聲
      請人就敗訴部分提起上訴，並上訴聲明：(一)原判決不利於
      聲請人部分廢棄。(二)確認兩造間僱傭關係存在。(三)相對人
      應再給付590,150元，及自民國96年8月18日起至清償日止
      ，按年息5%計算之利息。(四)相對人應自96年4月14日起至
      復職日止按月給付薪資50,596元（見本院卷頁9、107）。
（二）聲請人就上開上訴聲明(三)部分，已據其依原審裁定繳納二
      審裁判費9,750元（見本院卷頁8、13）。至上訴聲明第(二)
      、(四)部分，聲請人係主張相對人終止兩造間勞動契約不合
      法，依勞動基準法規定請求確認兩造間僱傭關係存在，並
      依僱傭關係請求相對人給付自96年4月14日起至復職日止
      之薪資（見原審卷頁267），而聲請人於本院亦主張自95
      年11月26日即可恢復工作（見本院卷(二)頁107），足見此
      部分請求，顯非因職業災害所提之民事訴訟，核與上開條
      文規定不合。聲請人依職業災害勞工保護法第32條規定，
      就此部分聲請訴訟救助，亦無從准許。
三、據上論結，本件聲請為無理由，依民事訴訟法第95條、第78
    條，裁定如主文。
中    華    民    國    97    年    12    月    12    日
                    民事第十四庭
                        審判長法  官  張  蘭
                              法  官  黃麟倫
                              法  官  鄭純惠
正本係照原本作成。
如不服本裁定，應於收受送達後10日內向本院提出抗告狀，並應
繳納抗告費新台幣１千元。
中    華    民    國    97    年    12    月    15    日
                              書記官  劉麗芬


司法院資訊處製作；財團法人民間司法改革基金會備份。
